【裁判字號】    98,聲,1195
【裁判日期】    980930
【裁判案由】    返還提存物
【裁判全文】
臺灣桃園地方法院民事裁定              98年度聲字第1195號
聲  請  人  新加坡商星展銀行股份有限公司
                        樓之1.
法定代理人  甲○○
                        樓之1.
相  對  人  乙○○○
上列聲請人聲請返還提存物事件，本院裁定如下：
    主  文
本院九十七年度存字第三○八三號提存事件，聲請人所提存之提
存物中央政府重大交通建設公債八十六年度乙類第三期債票，合
計新臺幣壹拾萬元，准予返還。
聲請程序費用由相對人負擔。
    理  由
一、按訴訟終結後，供擔保人證明已定20日以上之期間，催告受
    擔保利益人行使權利而未行使者，法院應依供擔保人之聲請
    ，以裁定命返還其提存物或保證書；第104 條之規定，於其
    他依法令供訴訟上之擔保者準用之，民事訴訟法第104 條第
    1 項第3 款、第106 條分別定有明文。而此所謂訴訟終結，
    應從廣義解釋，包括執行程序終結在內，亦即債權人若確已
    聲請撤銷假扣押裁定，並撤回假扣押執行之聲請，復定20日
    以上之期間催告受擔保利益人即相對人行使權利而未行使者
    ，不妨適用上開條文之規定，准許債權人領回其因聲請假扣
    押而提供之擔保金，最高法院75年度台抗字第261 號裁判意
    旨足資參照。又所謂「訴訟終結」，固應從廣義解釋，包括
    撤銷假扣押或假處分裁定及執行程序終結在內。惟強制執行
    法第132 條第3 項規定債權人收受假扣押或假處分裁定後已
    逾30日者不得聲請執行。故假扣押或假處分之供擔保人，如
    確已向法院撤回假扣押或假處分執行之聲請，而該假扣押或
    假處分裁定亦已逾上開30日期間而不得聲請執行時，自不因
    供擔保人未聲請撤銷假扣押或假處分裁定，而影響其依民事
    訴訟法第106 條準用同法第104 條第1 項第2 款規定行使定
    期催告及返還擔保物之權利。
二、本件聲請意旨略以：聲請人前遵鈞院97年度裁全字第5337號
    民事假扣押裁定，以鈞院97年度存字第3083號提存擔保金中
    央政府重大交通建設公債86年度乙類第3 期債票合計新臺幣
    10萬元在案。茲因上開假扣押之執行程序即鈞院97年度司執
    全字第2358號業經聲請人聲請撤回執行，是本件假扣押之執
    行程序已經終結。且聲請人於此執行程序終結後，並已聲請
    鈞院以98年度聲字第363 號通知相對人於收受通知後20日內
    行使權利，而相對人於收受前開通知後，於所定期間屆滿仍
    未行使權利，爰依法聲請准予返還前開提存物等語。並據提
    出本院97年度存字第3083號提存書、97年度裁全字第5337號
    民事裁定、本院民事執行處98年3 月6 日桃院永97司執全晴
    字第2358號函、本院98年3 月30日桃院永民忠98年度聲字第
    363 號函各1 份（均為影本）、相對人戶籍謄本1 紙為證。
三、經查，聲請人所主張之前開事實，業經本院依職權調閱上開
    各卷宗查核屬實。次查，聲請人確於上開假扣押執行程序終
    結後，聲請本院以98年度聲字第363 號通知相對人於收受通
    知後20日內行使權利，此通知業於98年4 月3 日送達於相對
    人，亦經本院調閱上開卷宗核對所附之送達證書無訛（見該
    案卷宗第8 頁），足堪認定。次查，相對人於上開期間內並
    未行使權利之事實，亦經本院依職權查詢無誤，有本院民事
    紀錄科查詢表2 紙在卷足憑。是揆諸首揭法律規定及說明，
    聲請人本件聲請，尚無不合，應予准許。
四、爰裁定如主文。
中    華    民    國    98    年    9     月    30    日
              民事第二庭    法  官  張震武
以上正本係照原本作成
如對本裁定抗告須於裁定送達後10日內向本院提出抗告狀，並應
繳納抗告裁判費新臺幣1,000 元。
中    華    民    國    98    年    9     月    30    日
                            書記官  顏伯儒


司法院資訊處製作；財團法人民間司法改革基金會備份。
